臺灣高等法院民事判決
111年度簡易字第30號
原      告  柯詠仁  

被      告  蘇又麟  
上列當事人間請求侵權行為損害賠償事件，原告提起刑事附帶民
事訴訟，經本院刑事庭移送前來（111年度附民字第20號），本
院於民國111年5月11日言詞辯論終結，判決如下：
    主      文
被告應給付原告新臺幣貳萬元，及自民國一一一年一月十三日起
至清償日止，按週年利率百分之五計算之利息。
原告其餘之訴駁回。
訴訟費用由被告負擔五分之一，其餘由原告負擔。
    事實及理由
壹、程序方面：
一、關於財產權之訴訟，其標的金額在新臺幣（下同）50萬元以
    下者，適用民事簡易程序，民事訴訟法第427條第1項定有明
    文。本件原告於第二審刑事訴訟程序提起本件附帶民事訴訟
    ，經本院刑事庭依刑事訴訟法第504條第1項前段規定裁定移
    送民事庭（見本院111年度附民字第20號卷【下稱附民卷】
    第17頁），故本件應依簡易程序第二審程序審判。　
貳、實體方面：
一、原告主張：雙方為臺北市○○區○○○路0段00號之「水源市場」
    1樓之攤商，被告於民國110年4月29日上午10時45分許，因
    伊在80號攤位發出鐵盤撞擊聲而發生爭執，因此心生不滿，
    竟於10時50分許，在80號攤位前徒手掐住伊頸部並推擠，伊
    背部因之撞擊攤位後方貨品，致受有頸部、上背鈍挫傷。爰
    依侵權行為法律關係，提起本件訴訟。聲明：被告應給付原
    告10萬元，及自起訴狀繕本送達翌日起至清償日止，按年利
    率5%計算之利息。
二、被告則以：本件糾紛發生時，伊有請攤商會長協助欲以3,60
    0元紅包與原告和解，然原告不願意。事發當天原告去驗傷
    後，下午仍繼續做生意，沒有營業損失。原告係因與房東有
    關補助款發生糾紛，於7月份才未營業，故其停業，與伊無
    關。伊為廚師，大學畢業，月薪約4、5萬元，無任何財產，
    原告請求金額過高，不應准許等語，資為抗辯。答辯聲明：
    原告之訴駁回。
三、查被告因上開傷害原告之行為，經臺灣臺北地方法院（下稱
    臺北地院）110年度訴字第692號判決犯傷害罪，處罰金8,00
    0元，如易服勞役，以1,000元折算1日；緩刑2年。檢察官不
    服上訴，經本院刑事庭110年度上訴字第3612號駁回上訴在
    案，有刑事判決（見本院111年度簡易字第30號卷【下稱簡
    易卷】第7頁）可參，並經本院依職權調閱刑案案卷及證據
    資料核閱屬實，且為兩造所不爭（見簡易卷第38頁），堪信
    為真。
四、原告主張於上開時、地遭被告徒手掐住頸部並推擠，受有頸
    部、上背鈍挫傷，依侵權行為法律關係請求被告賠償精神慰
    撫金10萬元等語，為被告所否認，並以前詞置辯。經查：
  ㈠因故意或過失，不法侵害他人之權利者，負損害賠償責任；
    不法侵害他人之身體、健康、名譽、自由、信用、隱私、貞
    操，或不法侵害其他人格法益而情節重大者，被害人雖非財
    產上之損害，亦得請求賠償相當之金額。民法第184條第1項
    前段、第195條第1項前段定有明文。本件被告掐住原告頸部
    並推擠致原告受有傷害，係不法侵害原告之身體、健康權利
    ，足使原告精神上受有相當程度之痛苦，應可認定，故原告
    請求被告賠償非財產上之損害，核屬正當。
  ㈡慰藉金之多寡，應斟酌雙方之經濟收入、資力與實際加害情
    形與被害人所受痛苦和其他各種情形等，核定相當之數額。
    爰審酌原告為高職畢業，從事廚師工作，月薪與其妻合計約
    10萬元，而被告為大學畢業，從事廚師工作，月薪約4、5萬
    元（見本院卷第39頁），考量兩造之經濟狀況及資力（兩造
    之109年度財產所得查詢結果，見本院卷第27至34頁）、雙
    方為水源市場1樓攤商，因原告發出聲響，被告出面勸導，
    而產生衝突，致有本件傷害行為之事故發生經過（見刑事判
    決）、原告所受身心傷害程度及痛苦（參臺北地檢署110年
    度偵字第18137號卷第17頁之三軍總醫院附設民眾診療服務
    處診斷證明書）等一切情狀，認原告請求精神慰撫金以2萬
    元為適當；逾此範圍之請求，則屬過高，不應准許。
　㈢給付無確定期限者，債務人於債權人得請求給付時，經其催
    告而未為給付，自受催告時起，負遲延責任。其經債權人起
    訴而送達訴狀，或依督促程序送達支付命令，或為其他相類
    之行為者，與催告有同一之效力。民法第229條第2項定有明
    文。又遲延之債務，以支付金錢為標的者，債權人得請求依
    法定利率計算之遲延利息。但約定利率較高者，仍從其約定
    利率；而應付利息之債務，其利率未經約定，亦無法律可據
    者，週年利率為百分之5，為同法第233條第1項及第203條所
    明定。本件原告請求被告賠償之金額，未定有給付期限，則
    原告請求被告自刑事附帶民事起訴狀繕本送達（被告於111
    年1月12日收受繕本，見附民卷第5頁）翌日即111年1月13日
    起至清償日止，按年息5%計算之利息，自無不合。
五、綜上所述，原告依民法第184條第1項前段、第195條第1項之
    規定，請求被告給付2萬元，及自111年1月13日起至清償日
    止，按年息5%計算之利息，洵屬有據，應予准許，逾此範圍
    之請求，則無理由，應予駁回。
六、本件事證已臻明確，其餘攻擊或防禦方法及所用之證據，經
    本院斟酌後，認為均不足以影響本判決結果，爰不逐一論列
    ，附此敘明。
七、據上論結，本件原告之訴為一部有理由、一部無理由，依民
    事訴訟法第79條，判決如主文。
中　　華　　民　　國　　111 　年　　5 　　月　　25　　日
                  民事第十九庭  
                      審判長法  官  魏麗娟
                            法  官  張婷妮
                            法  官  潘進柳
正本係照原本作成。
不得上訴。
中　　華　　民　　國　　111 　年　　5 　　月　　25　　日

  　　　　　　　　　　　　　書記官  廖婷璇